臺灣彰化地方法院刑事判決　　　　　　　94年度簡上字第31號
上　訴　人
即　被　告　甲○○
　　　　　　　　　　　八號
上列上訴人因毒品危害防制條例案件，不服本院彰化簡易庭94年
度彰簡字第58號，中華民國94年1月11日第一審簡易判決（聲請
簡易判決處刑案號：93年度毒偵字第4677號），提起上訴，及臺
灣彰化地方法院檢察署移送併案審理（94年度毒偵字第2013號）
，本院管轄之第二審合議庭判決如下：
    主  文
原判決撤銷。
甲○○連續施用第二級毒品，處有期徒刑伍月，如易科罰金，以
佰元折算壹日。
扣案之甲基安非他命貳包（合計毛重1.5公克，並含其包裝之塑
膠袋貳個）均沒收銷燬之。
    事  實
一、甲○○前因施用毒品案件，經觀察、勒戒後，認有繼續施用
    毒品之傾向，續送強制戒治而於91年6月20日期滿釋放，並
    經台灣彰化地方法院檢察署檢察官於91年7月3日，以91年度
    戒毒偵字第601號為不起訴處分確定；復因施用毒品案件，
    經本院分別於92年12月29日、93年11月29日，各以92年度訴
    字第294號、93年度斗簡字第232號分別判處有期徒刑1年、6
    月確定，入監執行後，於93年11月30日保外生產，尚未執行
    完畢。詎猶不思悔改，復基於概括之犯意，先後於93年12月
    3日凌晨1時許、94年4月15日以前四日內，分別在彰化縣和
    美鎮○○路天后宮樹下、不詳處所，連續施用第二級毒品甲
    基安非他命（原審及所引用之聲請簡易判決處刑書誤載為安
    非他命）各1次。嗣先於93年12月3日凌晨2時50分許，在彰
    化縣和美鎮○○路與和卿路路口處為警查獲，並扣得其所有
    之甲基安非他命2包（合計毛重1.5公克，並含其包裝之塑膠
    袋2個）。再於94年4月15日上午11時30分許，在彰化縣和美
    鎮○○路○段382巷4號，為警查獲，均經採其尿液送驗結果
    呈甲基安非他命陽性反應，始查悉上情。
二、案經彰化縣警察局和美分局報請臺灣彰化地方法院檢察署檢
    察官聲請簡易判決處刑及移送併案審理。
    理  由
一、被告甲○○經合法傳喚，無正當之理由不到庭，爰不待其陳
    述，逕行判決。
二、上述犯罪事實，業據被告於警詢、偵查時坦承上述93年12月
    3日之犯行，且被告先後於93年12月3日、94年4月15日為警
    分別查獲後之採尿檢驗，其尿液均呈甲基安非他命陽性反應
    ，此有彰化縣衛生局93年12月13日煙檢字第934287號、94年
    4月25日煙檢字第941638號煙毒尿液檢驗成績書各1份在卷足
    憑，被告雖否認上述94年4月15日以前四日內之犯行，但其
    尿液檢驗既經驗出甲基安非他命反應。被告此部分所辯應細
    飾卸之詞，不足採信，另被告前因施用毒品案件，經觀察、
    勒戒後，認有繼續施用毒品之傾向，續送強制戒治而於91年
    6 月20日期滿釋放，並經台灣彰化地方法院檢察署檢察官於
    91年7月3日，以91年度戒毒偵字第601號為不起訴處分確定
    等情，有臺灣高等法院被告全國前案紀錄表1份附卷可稽，
    其於強制戒治執行完畢釋放後，五年內再犯本件施用毒品犯
    行，事證明確，其犯行堪以認定。
二、按甲基安非他命為毒品危害防制條例第二條第二項第二款所
    規範之第二級毒品。核被告所為，係犯毒品危害防制條例第
    10條第2項施用第二級毒品罪。被告先後2次犯行，時間緊接
    ，方法相同，觸犯構成要件相同之罪名，顯係基於概括犯意
    反覆為之，為連續犯，依刑法第56條之規定，以一罪論，並
    加重其刑。上述被告於94年4月15日以前四日內之犯行，聲
    請簡易判決處刑書雖未記載，但此部分與其所載部分，有連
    續犯之裁判上一罪關係，本院自應併予審理。
三、按由被告上訴或為被告之利益而上訴者，第二審法院不得諭
    知較重於原審判決之刑。但因原審判決適用法條不當而撤銷
    之者，不在此限。刑事訴訟法第370條定有明文。原審以被
    告犯行明確，予以論科，固非無見，惟原審未及審理上述被
    告於94年4月15日以前四日內之犯行，所以未適用刑法第56
    條規定論以連續犯，其適用法條自有不當，應由本院將原判
    決撤銷改判，且本件雖由被告上訴，本院仍得諭知較重於原
    審判決之刑。爰審酌被告不思戒除毒癮，一再施用毒品自戕
    身心，惟其施用毒品之犯行，在性質上乃屬對自我身心健康
    之自戕行為，尚未嚴重破壞社會秩序、侵害他人權益及其犯
    罪後之態度等一切情狀，量處如主文第2項所示之刑，並諭
    知易科罰金之折算標準。扣案之甲基安非他命共2包（合計
    毛重1.5公克，並含其包裝之塑膠袋2個）為第二級毒品（其
    包裝之塑膠袋2個與毒品無法完全析離，應全部視為毒品）
    ，應依毒品危害防制條例第18條第1項前段之規定，諭知沒
    收併銷燬之。
據上論斷，應依刑事訴訟法第455條之1第1項、第3項、第369條
第1項前段、第371條、第364條、第299條第1項前段，毒品危害
防制條例第10條第2項，第18條第1項前段，刑法第11條前段、第
56 條、第41條第1項前段，罰金罰鍰提高標準條例第2條，判決
如主文。
本案經檢察官郭棋湧到庭執行職務。
中　　華　　民　　國　　94　　年　　7 　　月　　26　　日
                刑事第三庭    審判長法  官  余仕明
                                    法  官  簡婉倫
                                    法  官  黃玉齡
右正本證明與原本無異。
不得上訴。
中　　華　　民　　國　　94　　年　　7 　　月　　26　　日
                                    書記官  梁高賓
毒品危害防制條例第十條
施用第一級毒品者，處六月以上五年以下有期徒刑。
施用第二級毒品者，處三年以下有期徒刑。
